# 请教陈老师：使用权资产减值问题

提问人：alexwaung 时间：2022-01-22 21:58:46
陈老师您好，学生关于使用权资产减值有几个问题不太理解，非常感谢您的拨冗赐教！
案例：某工厂连续多年亏损，出现了减值迹象，实施减值测试时，账面存在一项融资租赁的厂房（使用权资产/租赁负债），请教陈老师：
1 、该厂房（使用权资产）性质上难以独立产生现金流量且账面价值难以完全归属于某一资产组，在会计上是否属于总部资产，并应当按照总部资产的分摊至资产组的方式纳入减值测试范围？
谢谢！
2 、如果应当纳入减值测试范围，确定资产组的账面价值时，是否要扣除租赁负债的影响？（不太理解要扣除和不扣除的区别？该融租合同约定，最后一期付款后厂房所有权自动转移至承租方，这种情况下是否要扣除租赁负债影响？）谢谢！
非常感谢您的回复！祝您身体健康，万事如意！@chenyiwei

回答人：chenyiwei
1 、生产厂房一般不是总部资产。如果是多个资产组共用的，则应将其账面价值按照合理的基础分摊到各相关资产组（例如依据占用的面积比例），分别参与各该资产组的减值测试。
2 、这种情况实质上等同于分期付款购建固定资产。可以从资产组账面价值中扣减租赁负债的账面价值，但与之相对应，资产组现金流量中也应减去测试期间内各期支付租金的现金流出金额。